臺灣高等法院臺南分院民事裁定
111年度抗字第29號
抗  告  人  吳紘毅  


相  對  人  建德寺  
法定代理人  傅威勝  
上列抗告人因與相對人建德寺間撤銷管理委員會決議等(核定訴
訟標的價額)事件，對於中華民國111年2月17日臺灣雲林地方法
院110年度訴字第311號所為裁定提起抗告，本院裁定如下： 
    主  文
抗告駁回。
原裁定關於命抗告人繳納第二審裁判費新臺幣（下同）2萬6,003
元部分，應更正為2萬6,002元。
抗告訴訟費用由抗告人負擔。
    理  由
一、本件抗告意旨略以：抗告人僅就第一審判決3分之1敗訴部分
    提起上訴，應以抗告人請求上訴範圍即上訴利益計算徵收第
    二審裁判費，故以第一審核定訴訟標的價額165萬元之3分之
    1即55萬元為上訴利益之範圍，應徵第二審裁判費8,925元，
    原裁定核定抗告人之上訴利益為165萬元，命抗告人繳納裁
    判費2萬6,003元，自有未合，為此提起抗告，求予廢棄原裁
    定等語。
二、按非財產權之訴訟，指訴訟標的係對無財產上價值之人格權
    及身分權有所主張而言。又核定訴訟標的之價額，以起訴時
    之交易價額為準；無交易價額者，以原告就訴訟標的所有之
    利益為準。以一訴主張之數項訴訟標的者，其價額合併計算
    之，但所主張之數項標的相互競合或應為選擇者，其訴訟標
    的價額，應依其中價額最高者定之。訴訟標的之價額不能核
    定者，以第466條所定不得上訴第三審之最高利益額數加十
    分之一定之，民事訴訟法第77條之1第2項、第77條之2第1項
    ，及第77條之12分別定有明文。又民事訴訟法第77條之2第1
    項但書所稱之「數項標的互相競合或應為選擇」者，係指數
    項標的之經濟上利益客觀上具有共通性而言（最高法院110
    年度台抗字第725號民事裁定參照）。
三、查，本件抗告人以相對人為被告，向原法院起訴，聲明如附
    表編號1至3「起訴聲明」欄所示，決議內容則如各該編號「
    備註」欄所示。核其訴訟標的，均非對於親屬關係及身分上
    之權利有所主張，係屬因財產權而起訴。且其三項聲明所得
    受之客觀利益並非明確，有訴訟標的價額不能核定之情形，
    固應依民事訴訟法第77條之12規定，均核定為165萬元。惟
    觀附表編號3之決議內容與編號1相同，編號2之決議內容與
    編號1、3之決議內容尚難認客觀上經濟利益具共通性，即無
    互相競合或應為選擇之關係。從而，本件訴訟標的價額應核
    定為330萬元（165萬元×2）。又原審為抗告人一部敗訴之判
    決（附表編號2之部分），抗告人提起上訴，原裁定核定抗
    告人之上訴利益為165萬元，自無不合。抗告意旨主張本件
    上訴利益應為165萬元之3分之1云云，自屬無據，應予駁回
    。另原法院裁定命抗告人補繳裁判費之部分，為訴訟程序進
    行中所為之裁定，依民事訴訟法第483條規定，係屬不得抗
    告之裁定，抗告人就該部分之抗告為不合法，亦應予駁回，
    惟原裁定關於命抗告人補繳裁判費之金額2萬6,002元，誤繕
    為2萬6,003元，爰更正如主文第二項所示。
四、據上論結，本件抗告為無理由，爰裁定如主文。
中　　華　　民　　國　　111 　年　　4 　　月　　12　　日
                  民事第五庭  審判長法  官  藍雅清

                                    法  官  張季芬

                                    法  官  陳春長
上為正本係照原本作成。
本裁定除以適用法規顯有錯誤為理由外，不得再抗告。如提再抗
告，應於收受送達後十日內向本院提出再抗告狀（須附繕本），
並繳納再抗告費新台幣一千元。
提起再抗告應委任律師或具有律師資格之人之委任狀；委任有律
師資格者，另應附具律師資格證書及釋明委任人與受任人有民事
訴訟法第466條之1第1項但書或第2項所定關係之釋明文書影本。
中　　華　　民　　國　　111 　年　　4 　　月　　12　　日
　　　　　　　　　　　　　　　　　　　　
                                    書記官  邱斈如
　　　　　　　　　　　　　　　　　　　　
【附註】
民事訴訟法第495條之1第2項準用同法第466條之1第1、2項規定
：
⑴對於第二審判決上訴，上訴人應委任律師為訴訟代理人。但上
　訴人或其法定代理人具有律師資格者，不在此限。
⑵上訴人之配偶、三親等內之血親、二親等內之姻親，或上訴人
　為法人、中央或地方機關時，其所屬專任人員具有律師資格並
　經法院認為適當者，亦得為第三審訴訟代理人。
民事訴訟法第466條之2第1項：
　上訴人無資力委任訴訟代理人者，得依訴訟救助之規定，聲請
　第三審法院為之選任律師為其訴訟代理人。　　　　　　　　　　　　　　　　　　　　　　　　　　　　　　　　　　　　　　　　
　　　　　　　　　　　　　　　　　　　　
附表：
聲明項次 起訴聲明 原審認定 備註 １ 確認相對人於110年3月13日召開之第14屆委員會第2次委員會之所有決議不成立。 同起訴聲明 決議內容： (原審卷第131至137頁) ⒈補選傅威勝為主任委員。 ⒉變更公庫、郵局、古坑鄉農會印鑑。 ⒊召開項次3之會議時，公布財務報表。 ⒋財神殿廟務管理之改善。 ⒌補發相對人寺廟登記證。 ２ 確認相對人於110年5月2日召開之第14屆第1次信徒大會之所有決議不成立。 駁回 決議內容： (原審卷第161至163頁) ⒈審議信徒異動。 ⒉補選陳信宏為委員。 ⒊補選委員之任期。 ３ 確認相對人於110年5月2日召開之第14屆委員會第一次委員會暨監事會聯席會之所有決議不成立。 同起訴聲明 決議內容： (原審卷第199至201頁) ⒈補選傅威勝為主任委員。 ⒉變更公庫、郵局、古坑鄉農會印鑑。 ⒊財神殿廟務管理之改善。